# 关于三板股票协议转让终止确认时点

提问人：小哥 333 时间：2022-10-11 12:48:02
补充：
1 、股权协议有效。根据《民法典》第一百五十三条 【违反强制性规定及违背公序良俗的民事法律行为的效力】违反法律、行政法规的强制性规定的民事法律行为无效。但是，该强制性规定不导致该民事法律行为无效的除外。本次协议转让不符合全国中小企业股份转让系统《全国中小企业股份转让系统两网公司及退市公司股票转让暂行办法》中的相关规定，但是该暂行办法是业务规则，不属于法律、行政法规，所以股权转让协议不会因为违反法律、行政法规的强制性规定而导致无效。
2 、合规风险。根据全国中小企业股份转让系统《全国中小企业股份转让系统两网公司及退市公司股票转让暂行办法》第十八条公司流通股份以集合竞价方式成交，非流通股份（或限售股）可以办理协议转让。本次通过协议转让的方式不符合股转系统业务规则。根据《中国结算北京分公司两网公司和退市公司证券登记结算业务指南》，本次协议转让无法完成股权交割。本次协议转让存在违反股转系统业务规则和无法完成股权交割的风险。

回答人：chenyiwei
由于该交易能否最终完成仍有较大不确定性，故在实际完成标的股权过户之前，不能终止确认所持有的该项股权投资，也就不能确认处置损益。期末仍需谨慎估计其公允价值，特别关注公允价值下跌的会计处理是否恰当。